臺灣高雄地方法院民事裁定
111年度審重訴字第71號
原  告  即  周義勝  
反訴  被告  
訴訟代理人  周慶順律師
被  告  即  周晏羽  
反訴  原告  
訴訟代理人  莊美玲律師
上列當事人間請求分割共有物事件，本院裁定如下：
    主  文
原告應於收受本裁定後七日內，補繳裁判費新臺幣伍萬柒佰參拾
貳元，逾期不繳，即駁回其本訴。
反訴原告應於收受本裁定後七日內，補繳裁判費新臺幣壹拾肆萬
肆仟元，逾期不繳，即駁回其反訴。
    理  由
一、按原告之訴，起訴不合程式或不備其他要件者，法院應以裁
    定駁回之。但其情形可以補正者，審判長應定期間先命補正
    ，民事訴訟法第249條第1項但書第6款定有明文。核定訴訟
    標的之價額，以起訴時之交易價額為準，無交易價額者，以
    原告就訴訟標的所有之利益為準，同法第77條之1第2項亦有
    明文。又本訴與反訴之訴訟標的相同者，反訴不另徵收裁判
    費，雖為民事訴訟法第77條之15第1項所明定，惟所謂訴訟
    標的相同，係指經原告或反訴原告主張並以原因事實特定後
    請求法院審判之實體法上權利同一者而言，凡反訴主張之權
    利與本訴不同者，即為不同之訴訟標的，應另徵收裁判費（
    最高法院98年度台抗字第123號裁定要旨參照）。
二、本訴部分：
    本件原告即反訴被告（下稱原告）起訴請求就兩造分別共有
    之高雄市○○區○○段000地號土地及其上同段319建號建物（應
    有部分均各1/2，下合稱系爭房地）予以變價分割，雖據繳
    納裁判費新臺幣（下同）93,268元，惟係以土地公告現值及
    房屋課稅現值為計算基礎，此難認屬交易價額，不得作為系
    爭房地即訴訟標的價額之依據。參諸被告即反訴原告（下稱
    被告）於111年5月18日陳報狀及原告於同年月19日陳報狀所
    提鄰近系爭房地之不動產房地交易資料，堪認兩造主張系爭
    房地之市價為3,000萬元乙節，應可作為核定本訴訴訟標的
    價額之基礎。是系爭房地於起訴時原告所有利益應核定為1,
    500萬元（計算式：3,000萬元×1/2＝1,500萬元），此乃本訴
    部分訴訟標的價額，應徵第一審裁判費144,000元，原告僅
    繳納93,268元，尚有50,732元未繳納，茲依首揭規定，限原
    告於收受本裁定7日內，向本院補繳上述不足額之裁判費，
    逾期不繳，即駁回原告之本訴。
三、反訴部分：
    本件被告另提起反訴，請求原告應將系爭房地應有部分移轉
    登記予被告，但迄未繳納反訴裁判費。原告於本訴係主張變
    價分割系爭房地，被告則係反訴請求將系爭房地登記原告所
    有之應有部分移轉登記為伊所有，足謂本訴及反訴部分所主
    張之權利並不相同，訴訟標的亦非同一，揆諸首開要旨，自
    應分別徵收裁判費無訛。誠如前述，系爭房地於起訴時之市
    價為3,000萬元，而原告登記系爭房地之應有部分為1/2，是
    系爭房地於提起反訴時被告所有利益應核定為1,500萬元（
    計算式：3,000萬元×1/2＝1,500萬元），此乃反訴部分訴訟
    標的價額，應徵第一審裁判費144,000元，同依首揭規定，
    限被告於收受本裁定7日內，向本院補繳上述裁判費，逾期
    不繳，即駁回被告之反訴，特此裁定。
中　　華　　民　　國　　111 　年　　6 　　月　　 1　　日
                  民事審查庭  法　官　洪培睿
正本係照原本作成。
本裁定關於核定訴訟標的價額部分，如有不服，得於收受裁定送
達後10日內以書狀向本院提出抗告，並應繳納抗告裁判費新臺幣
1,000 元。命補繳裁判費部分不得抗告。
中　　華　　民　　國　　111 　年　　6 　　月　　 1　　日
                              書記官　林志衡